臺灣臺北地方法院刑事判決　　　　　　　　　　　　　九十一年度訴字第五九一號
　　公　訴　人　臺灣臺北地方法院檢察署檢察官
　　被　　　告　丙○○
右列被告因搶奪案件，經檢察官提起公訴（九十一年度偵字第八五四五號），本院判
決如左：
    主  文
丙○○共同意圖為自己不法之所有，而搶奪他人之動產，累犯，處有期徒刑玖月，扣
案第二級毒品安非他命伍包，驗餘總淨重共參點參壹公克均沒收銷燬。
    事  實
一、丙○○曾犯違反毒品危害防制條例案件，經本院以八十八年度易字第一四六號判
    處有期徒刑三月，又另犯同條例案件經本院以八十八年度訴字第二六五號判處有
    期徒刑一年四月，迭經臺灣高等法院以八十八年度上訴字第一七０七號、最高法
    院以八十八年度臺上字第五二０七號判決上訴駁回，再經臺灣高等法院八十八年
    度聲字第一一七六號裁定應執行有期徒刑一年六月確定，經送監執行後，於八十
    九年十二月二十二日交付保護管束，迄九十年三月十日執行完畢，未滿五年，又
    另起意，與乙○○（俟到案後另結）於九十一年五月十九日十七時許，共同意圖
    為自己不法所有，由丙○○出面，以購買第二級毒品安非他命為由，聯絡甲○○
    ，約在臺北市○○路一三五巷九弄二九號之友人住處見面。甲○○抵達後，丙○○要求先試用毒品，被甲○○所拒絕，丙○○隨乃呼叫正在屋內等候之乙○○，
    佯作試圖協商，丙○○再乘甲○○正與乙○○交談時，不注意而未及防備之際，
    搶奪甲○○所持之紙袋，當時該紙袋內有第二級毒品安非他命五包（重量詳見理
    由欄）、行動電話電池二個、行動電話充電器二個、手銬、槍套、梳子、電子秤
    各一個，及水電膠帶一捲，甲○○不甘受損，雙方發生拉扯，乙○○亦趁勢以徒
    手上前阻攔，詎料紙袋破裂，丙○○乃將該袋內前開掉落之物自地上奪走，而持
    有前開甲○○所掉落之第二級毒品安非他命，旋經甲○○報警循線查獲。
二、案經甲○○訴由臺北市政府警察局文山第二分局報請臺灣臺北地方法院檢察署檢
    察官偵查起訴。
    理  由
一、右揭犯罪事實：（一）業據被告丙○○於本院審理中自白不諱，有本院審判筆錄
    可稽，核與其共犯乙○○於本院審理中之供述（見本院九十一年八月八日訊筆錄
    ），及告訴人甲○○於警訊中之指訴情節相符（見偵查卷宗第十五頁背面第五行
    至第十一行）；（二）此外，扣案疑似毒品證物五包，經臺北市政府警察局鑑驗
    結果，均檢出甲基安非他命成份，總淨重三點三六公克，各取零點零一公克化驗
    ，餘三點三一公克，有該局九十一年八月十五日北市鑑毒字第０９１６１２５１
    ２１０號鑑驗通知書一紙，附於本院刑事卷宗可稽，雖與公訴意旨所本之警方初
    步鑑驗報告單記載重量不符，仍以臺北市政府警察局鑑驗結果較為精確，被告自
    白與事實相符，可以採信。本件事證明確，被告犯行堪以認定，應予依法論科。
二、核被告所為搶奪財物之行為，係犯刑法第三百二十五條第一項之搶奪罪。又其持
    有第二級毒品之行為，係犯毒品危害防制條例第十一條第二項之持有第二級毒品
    罪。被告與乙○○就前開二罪，有犯意聯絡、行為分擔，均為共同正犯。被告搶
    奪財物得手後，其持有賊贓之行為，雖屬不罰之後行為，毋庸再予論罪，但其所
    獲贓物中尚有第二級毒品安非他命，已如前述，雖未及施用即被查獲，此部分應
    另構成毒品危害防制條例第十一條第二項之持有第二級毒品罪，且與前揭搶奪部
    分有方法結果關係，依刑法第五十五條牽連犯之例，係裁判上一罪，即為起訴效
    力所及，檢察官雖未論及被告持有第二級毒品罪名，本院仍應併予審理，並從一
    重之刑法第三百二十五條第一項搶奪罪處斷。另查，被告曾犯違反毒品危害防制
    條例案件，經本院以八十八年度易字第一四六號判處有期徒刑三月，又另犯同條
    例案件經本院以八十八年度訴字第二六五號判處有期徒刑一年四月，迭經臺灣高
    等法院以八十八年度上訴字第一七０七號、最高法院以八十八年度臺上字第五二
    ０七號判決上訴駁回，再經臺灣高等法院八十八年度聲字第一一七六號裁定應執
    行有期徒刑一年六月確定，經送監執行後，於八十九年十二月二十二日交付保護
    管束，九十年三月十日執行完畢，迄本件犯罪時間未滿五年，又犯本件最高本刑
    有期以上之罪，應依刑法第四十七條累犯之例，加重其刑。爰審酌被告一再施用
    毒品，未有悔惕之意，今為供己施用，竟肇搶奪犯行，足認被告惡性非輕，且被
    告已有多次刑案紀錄，有前揭被告之臺灣高等法院被告全國前案紀錄表一份可參
    ，並有累犯之加重刑罰事由可稽，足見被告品行不佳，但被告於本院審理中自白
    犯行，犯後態度尚稱良好，乃未予以從重量刑等一切情狀，量處被告如主文所示
    之刑，以示懲儆。
三、扣案第二級毒品安非他命五包，驗餘淨重三點三一公克，有該局九十一年八月十
    五日北市鑑毒字第０９１６１２５１２１０號鑑驗通知書可憑，應依毒品危害防
    制條例第十八條第一項前段諭知沒收銷燬，至於已經鑑驗滅失部分，即不併為沒
    收或銷燬之諭知。
四、公訴意旨另稱扣案電子磅秤為被害人甲○○所有，請求發還等語，又電擊棒、三
    節棍則為被告丙○○所有，但非本案犯罪所用之物，請予發還等語（見本院審判
    筆錄，另參本院九十一年七月二日附卷之九十一年度綠保管字第一一五六號贓證
    物物品清單，均附於本院刑事卷宗），惟此部分未據所有人前來聲請發還，公訴
    人代為聲請，似無所據，仍宜俟全案確定之後，由執行機關，另行辦理，乃不准
    許，亦此敘明。
據上論斷，應依刑事訴訟法第二百九十九條第一項前段，毒品危害防制條例第十一條
第二項、第十八條第一項前段，刑法第十一條前段、第二十八條、第三百二十五條第
一項、第五十五條、第四十七條，判決如主文。
本案經檢察官戴東麗到庭執行職務
中      華      民      國    九十一    年      十      月     十五     日
                                      臺灣臺北地方法院刑事第六庭
                                          法  官  黃程暉
右正本證明與原本無異。
如不服本判決，應於判決送達後十日內，向本院提出上訴狀（應抄附繕本）。告訴人
或被害人如對於本判決不服者，應具備理由請求檢察官上訴，其上訴期間之計算係以
檢察官收受判決正本之日期為準。
                                          書記官  張華瓊
中      華      民      國    九十一    年      十      月     十六     日
附錄本案論罪科刑法條：
刑法第三百二十五條第一項
意圖為自己或第三人不法之所有，而搶奪他人之動產者，處六月以上五年以下有期徒
刑。
